# 鼓励重点项目加快建成投产的政府补助直接计入当期损益还是递延收益

提问人：wx_5f91447f23d9 时间：2020-10-22 20:33:08
在本措施执行期内开工建设并于两年内建成投产的智能装备新建项目，固定资产投资高于 5000 万元（含）、不足 1亿元的，按项目实际投资总额的1.5%予以奖励；固定资产投资高于 1 亿元（含）、不足 2 亿元的，对其中 1 亿元予以150 万元奖励，超出 1 亿元的部分，按超出部分的2%进行奖励；固定资产投资高于 2 亿元（含）的，对其中 2 亿元予以 350 万元奖励，超出 2 亿元的部分，按超出部分的2.5%进行奖励。单个项目奖励最高不超过 1000 万元。收到上述政府补助如何入账？

回答人：chenyiwei
由于并未限定补助款必须用于非流动资产的购建，也不属于一般的“后补助”项目，可以认为只是依据资产购建支出作为计算补助款的依据，以及以完成投资项目作为收取补助款的前提条件，理论上可以认为属于与收益相关的政府补助，在实际收到时计入其他收益或者营业外收入。